【裁判字號】    98,易,248
【裁判日期】    980206
【裁判案由】    詐欺
【裁判全文】
臺灣臺北地方法院刑事判決               98年度易字第248號
公  訴  人  臺灣臺北地方法院檢察署檢察官
被      告  乙○○
上列被告因詐欺案件，經檢察官聲請簡易判決處刑（97年度偵字
第26497號），本院認為不宜，應依通常程序審理，判決如下：
    主  文
本件公訴不受理。
    理  由
一、公訴意旨略以：被告乙○○明知社會上詐騙案件層出不窮，
    無正當理由徵求他人提供金融帳戶之存摺、提款卡及密碼者
    ，極有可能利用該等帳戶從事財產有關之犯罪，竟基於幫助
    他人詐欺取財之未必故意，於民國97年8月29日某時，在被
    告乙○○臺北市○○路之住家附近，將其所有之台北富邦商
    業銀行大同分行（帳號：000000000000號）帳戶之存摺、提
    款卡及密碼，交付予自稱「徐子義」之男子，幫助「徐子義
    」所屬詐騙集團成員詐騙。嗣(一)丁○○於同日19時30分，接
    獲該詐騙集團成員來電，佯稱為東森購物之人員，因丁○○
    之轉帳分期付款設定錯誤，要求其持金融卡至提款機前依其
    指示操作，致其陷於錯誤，於同日21時50分至自動提款機依
    指示操作，將其帳戶內之存款轉帳8917元至乙○○前揭帳戶
    ，旋遭詐騙集團人員提領一空。(二)丙○○於同日晚間21時許
    ，接獲該詐騙集團成員來電，佯稱為東森購物之人員，因丙○○之轉帳分期付款設定錯誤，要求其持金融卡至提款機前
    依其指示操作，致其陷於錯誤，於同日21時25分至自動提款
    機依指示操作，將其帳戶內之存款分別轉帳9123元、8012元
    ，總共1萬7135元至乙○○前揭帳戶，旋遭詐騙集團人員。
    (三)甲○○於同日晚間21時許，接獲該詐騙集團成員來電，佯
    稱為網路購物之人員，因甲○○之轉帳分期付款設定錯誤，
    要求其持金融卡至提款機前依其指示操作，致其陷於錯誤，
    於同日21時30分至自動提款機依指示操作，將其帳戶內之存
    款分別轉帳1617元、1萬6611元，總共1萬8228元至被告乙○○前揭帳戶，旋遭詐騙集團人員提領一空云云。
二、按同一案件繫屬於有管轄權之數法院者，由繫屬在前之法院
    審判之。依此不得為審判者，應諭知不受理判決，並得不經
    言詞辯論為之，刑事訴訟法第8條、第303條第7款、第307條
    定有明文。
三、經查：
  (一)被告所有之臺北富邦銀行大同分行000-000000000000號帳戶
    （下稱臺北富邦銀行帳戶）於97年8月29日因被害人劉彥勳
    、丙○○、甲○○受詐騙集團詐騙而轉入該帳戶不等之金額
    ，經上開被害人向警方報案後，警方認被告涉嫌提供人頭帳
    戶供詐騙集團使用而犯幫助詐欺取財罪嫌，移送臺灣士林地
    方法院檢察署檢察官處理，檢察官經偵查後，認為被告基於
    幫助詐欺之故意，交付自己上開金融帳戶予他人使用，於97
    年12月10日以幫助詐欺取財罪嫌向臺灣士林地方法院提起公
    訴，於97年12月24日繫屬於該院，現由該院審理中（下稱前
    案），有台灣高等法院被告前案紀錄表、臺灣士林地方法院
    檢察署97偵字第14996、15045號起訴書各一份在卷可稽。
  (二)被告本件被訴於上開時地提供所申請之同一臺北富邦銀行大
    同分行000-00000000000號帳戶之提款卡與密碼，交付某詐
    騙集團人員使用，而取得被告該帳戶資料之詐欺集團，即於
    當日打電話向被害人丁○○、丙○○、甲○○詐騙，使丁○○、丙○○、甲○○陷於錯誤於同日分別將所有8917元、1
    萬7135元、1萬8228元轉帳至被告上開臺北富邦銀行帳戶內
    之事實，經與卷附之前案士林地檢署起訴書相互對照，其中
    被害人丙○○、甲○○部分與前案係相同事實；另本案之被
    害人丁○○部分，查其與前案被害人劉彥勳、丙○○、甲○○係同日匯款且係匯入同一被告所有之上開台北富邦銀行帳
    戶，被騙經過情形亦大致相同，依此等情節觀之，堪認被害
    人丁○○部分與其餘被害人應係為同一詐欺集團所騙。換言
    之，被告前遭起訴所認定之交付上開台北富邦銀行帳戶供他
    人使用之事實與本案被訴之交付相同台北富邦銀行帳戶供他
    人使用應為相同事實，雖前案與本案之被害人有部分不同，
    惟此乃該行為之結果，不能因有不同之被害人亦匯款之事實
    即據此推認此二案件非為同一案件。故本案被害人與前遭起
    訴案中之被害人雖有部分不同，惟仍屬刑事訴訟法第8條所
    指之同一案件。綜上說明，被告於97年8月29日提供所有上
    開台北富邦銀行帳戶供詐欺集團使用之事實既業據臺灣士林
    地方法院檢察署檢察官提起公訴且尚在臺灣士林地方法院審
    理中，且前案係97年12月24日繫屬，公訴人仍就同一事實於
    97年12月18日再向本院聲請簡易判決處刑，於98年1月13日
    繫屬本院，自應由繫屬在前之法院審判之，揆諸上開法條，
    本件爰不經言詞辯論，逕為諭知不受理之判決，並不經言詞
    辯論為之。
據上論斷，應依刑事訴訟法第451條之1第4項第3款、第303條第7
款、第307條，判決如主文。
中    華    民    國    98    年    2    月    6    日
                  刑事第十五庭  審判長法  官  廖紋妤
                                      法  官  吳麗英
                                      法  官  孫惠琳
上正本證明與原本無異。
如不服本判決應於收受送達後10日內向本院提出上訴書狀，並應
敘述具體理由；其未敘述上訴理由者，應於上訴期間屆滿後20日
內向本院補提理由書（均須按他造當事人之人數附繕本）「切勿
逕送上級法院」。告訴人或被害人如對於本判決不服者，應具備
理由請求檢察官上訴，其上訴期間之計算係以檢察官收受判決正
本之日期為準。
                                      書記官  郭錦賢
中    華    民    國    98    年    2    月    6    日


司法院資訊處製作；財團法人民間司法改革基金會備份。
